臺灣橋頭地方法院民事裁定　　　　　　　 110年度補字第93號
原　　　告　郭宜蓁　

被　　　告　邱瑞文　
上列當事人間請求損害賠償事件，本院裁定如下：
  主  文
原告之訴關於如附表所示部分均駁回。
前項駁回部分之訴訟費用由原告負擔。
  理  由
一、按起訴，應以訴狀表明下列各款事項，提出於法院為之：㈠
    當事人及法定代理人；㈡訴訟標的及其原因事實；㈢應受判
    決事項之聲明。民事訴訟法第244條第1項定有明文。此為起
    訴之法定必備程式，如有欠缺，審判長應定期間先命補正，
    如逾期未補正，法院應以裁定駁回之，同法第249條第1項第
    6款業已明揭其旨。
二、經查，本件原告起訴未具體載明其應受判決事項之聲明、訴
    訟標的及其原因事實等項，經本院先後於民國110年2月9日
    、110年3月22日分別以裁定命原告於裁定送達後7日內補正
    ，上開裁定亦各於110年2月18日、110年3月24日送達原告，
    嗣原告雖先後於110年2月22日、3月16日、3月29日提出書狀
    於本院，然經核原告上開書狀所陳各項意旨，均為關於伊聲
    請強制執行之事項，以及對於本院民事執行處辦理伊聲請強
    制執行事件所為各項處分表示不服之陳述，有原告上開歷次
    書狀在卷可佐，故原告顯未依本院上開裁定意旨，具體載明
    其應受判決事項之聲明、訴訟標的及其原因事實等項。其後
    ，本院復於110年5月4日、110年6月28日再次發函通知原告
    關於伊已提出之書狀，仍有前述不合程式之欠缺，並限期諭
    知補正，然原告嗣各於110年5月18日、110年7月6日及110年
    9月14日提出之書狀，除曾具體載明被告應給付伊新台幣（
    下同）85萬元及50萬元，並自94年4月15日起至清償日止，
    按年息5%計算之利息乙項外，上開各該書狀內所陳其餘意旨
    ，仍未具體表明其訴訟標的及其原因事實，僅泛稱本院民事
    執行處辦理伊聲請強制執行事件所為各項處分有如何之缺失
    云云。是原告迄未依本院上開裁定及通知函之意旨為補正，
    則本件原告起訴關於後列附表所示之各項請求，均為起訴不
    合程式，依首開規定，顯難認係合法，均應予駁回。至本件
    原告其餘之訴（即前述原告請求被告給付新台幣85萬及50萬
    元部分），本院則依法續行審理，附此敘明。
三、依民事訴訟法第249條第1項第6款、第95條、第78條，裁定
    如主文。
中    華    民    國    110   年    10    月  18    日
                  民事審查庭  法  官    吳保任
正本係照原本作成。
如不服本裁定，應於送達後10日內向本院提出抗告狀，並繳納裁
判費新臺幣1,000元。
中    華    民    國   110    年    10    月    18    日
                              書記官    陳瑩萍
附表：
┌───────────────────────────┐
│本件原告起訴不合程式，應予駁回之部分如下：            │
├───────────────────────────┤
│110年2月2日民事起訴狀「訴之聲明」：（見補字卷第9頁）│
│⒈請法官准凍結並扣押被告邱瑞文名下現金、存款、日後發生│
│  之勞保與農保退休金、一般商業保險滿期金與受益人專戶、│
│  國民保險退休金、老年年金、有價證券等各項動產，做為優│
│  先清償欠原告的所有財物，請法官准依民法第114條撤銷邱 │
│  瑞文農保身分，防止被告一再惡意隱匿投保資料。        │
│⒉債務人若脫產，請法官准依民法第213條全項，命被告必須 │
│  將名下存款、現金及所列事項等動產回復原狀，做為返還債│
│  權人款項。                                          │
│⒊請法官開庭審理本案，並命令執行處辦理上述所列動產強制│
│  執行。                                              │
├───────────────────────────┤
│110年2月17日民事陳報狀「主文聲明」：（見補字卷第19頁│
│  ）                                                  │
│⒈請晴四股司法事務官將案件交給民事庭法官審理。        │
│⒉請晴四股司法事務官調本院民事執行處109年司執字第60952│
│  號蘭股全卷卷宗、高雄地院民事執行處文股109年司執字第9│
│  7673號全卷卷宗、敬股109年9月29日卷宗（文股跟敬股的強│
│  制執行案卷宗在蘭股那裏）有關蘭股的審理，必須記錄在判│
│  決表內，並宣告完成，以做為日後提告訴用。            │
├───────────────────────────┤
│110年2月22日民事補正狀「應受判決事項」：（見補字卷第│
│  29至30頁）                                          │
│⒈請民事庭命執行處必須依原告於109年10月26日向高雄地院 │
│  民事執行處文股提出的陳報狀處理強制執行不動產跟車輛，│
│  需命被告自行變賣名下不動產與車輛，將所得財物做為清償│
│  代墊款用途，不足清償債務之款項按年利5%計息至清償日止│
│  。                                                  │
│⒉請民事庭命執行處必須依原告於109年9月29日提出的民事聲│
│  請狀，做強制執行凍結與扣押被告日後勞保及農保退休金帳│
│  戶、一般商業保險滿期金專戶及受益人專戶、名下存款、有│
│  價證卷、國民年金、薪資等，做為被告須優先清償原告本金│
│  跟利息。                                            │
│⒊請民事庭審理並准廢棄被告農保身分。                  │
│⒋請民庭判決蘭股處理強制執行案過程中損及原告權益的違法│
│  行為，准原告日後對蘭股提出賠償，該項審理需列於主文宣│
│  告完成。                                            │
├───────────────────────────┤
│110年3月16日民事陳報狀「訴之聲明」：（見補字卷第33頁│
│  ）                                                  │
│⒈請晴四股出具繳費通知單。                            │
│⒉檢附3月15日蘭股109年司執字第60952號民事答辯狀影本。 │
├───────────────────────────┤
│110年3月29日民事補正狀二「訴之聲明」：（見補字卷第55│
│  頁）                                                │
│⒈准原告不須提供擔保金或擔保物得宣告對被告強制執行。  │
│⒉請判決被告農保身分撤銷。                            │
│⒊請判決審理執行處蘭股受理強制執行過程的疏失，並列於主│
│  文內宣告完成。                                      │
│⒋請判決准行文至金管會保險局與金管會銀行局調查被告於國│
│  內所有名下帳戶與保險投保紀錄，含農會、郵局、各銀行、│
│  信用合作社、一般商業保險、國民保險、農業保險等，並准│
│  凍結與扣押被告名下戶內所有存款與現金。              │
│⒌原告如獲不利判決，准原告無須提供擔保金或擔保物。執行│
│  名義：按臺灣高雄地方法院94年度家字第79號民事判決正本│
│  所載及臺灣高等法院高雄分院94年度家上字第95號裁定正本│
│  所載。                                              │
│⒍訴訟標的物：動產含109年9月29日聲請狀內容請求強制執行│
│  被告名下所有動產所列事項及凍結並扣押被告於國內所有的│
│  名下帳戶與存款（含農會、郵局、各銀行、信用合作社等）│
│  對於被告日後退休金等、老農津貼、保險滿期金及受益人專│
│  戶、一旦匯入屬於被告名下帳戶內成為被告的存款一律依法│
│  扣押跟凍結。被告名下不動產（含94年已扣押的5分之1權利│
│  的三筆土地）及車輛，對於土地，須由被告全額負擔土地指│
│  界、測量、鑑價與拍賣等事宜，對於車輛，須由被告提供保│
│  存地點，保存與拍賣所需費用全由被告全額負擔。        │
├───────────────────────────┤
│110年3月29日民事答辯狀「訴之聲明」：（見補字卷第63頁│
│  ）                                                  │
│⒈請晴四股審查官以印有發文日期及發文字號與流水編號的函│
│  件回復原告的疑慮，請將答辯狀附於晴四股卷宗內以利日後│
│  查證。                                              │
│⒉110年3月24日的送達證書為綠色，明顯是法院區分為民事執│
│  行處專用的公文書，為何原告是債權人，但送達證書卻是記│
│  載為清償債務這四個字，請晴四股解釋原告的疑慮。      │
│⒊晴四股於110年2月9日及110年3月22日前後所製作的裁定文 │
│  內容相似，原告只是一般百姓，不及律師或法官或司法事務│
│  官，家境清寒根本請不起律師協助，法律訴狀文字的表述能│
│  力本來就有限，若遇到有心人，只怕防不勝防。          │
│⒋原告的債權憑證正本遭蘭股司法事務官陳泰興抑扣不還，而│
│  且陳泰興事務官無端終結強制執行案，還處處圖利被告，明│
│  顯事出有因而且違法，原告不會參與任何不法，但家境清寒│
│  無能力請律師寫訴狀或幫忙出庭，為了避免原告或郭文發的│
│  財物受損，且能在日後有卷宗可查詢，還請晴四股體諒。  │
├───────────────────────────┤
│110年9月14日民事陳報狀「訴之聲明」：（見補字卷第123 │
│  頁）                                                │
│⒈請法官准查證被告在國內所有往來的銀行、郵局、信用合作│
│  社、農會等帳號，有發現現金存款請准扣押，若有異常現金│
│  轉出請法官准命回復原狀。（被告是個奸佞者，他會利用漏│
│  洞來隱藏他的罪惡，他的惡行我親身經歷，法官不要被這種│
│  人欺騙）                                            │
│⒉請法官准查證被告在國內所有保險投保紀錄的資料，日後有│
│  保險利益或退休年金等匯入被告帳戶內，請准扣押。      │
└───────────────────────────┘